臺灣板橋地方法院刑事判決　　　　　　 99年度交訴字第218號
公　訴　人　臺灣板橋地方法院檢察署檢察官
被　　　告　陳清榮
上列被告因公共危險等案件，經檢察官提起公訴（99年度偵緝字
第1963號），因被告於本院準備程序中就被訴事實為有罪之陳述
，本院告知被告簡式審判程序之旨，並聽取當事人之意見後，合
議庭裁定改由受命法官獨任依簡式審判程序進行，判決如下：
    主  文
陳清榮因過失傷害人，處拘役伍拾日，如易科罰金，以新臺幣壹
仟元折算壹日。又駕駛動力交通工具肇事，致人受傷而逃逸，累
犯，處有期徒刑柒月。
    事  實
一、陳清榮前因傷害案件，經本院以96年度訴字第592 號判決判
    處有期徒刑8 月減為有期徒刑4 月確定，嗣於民國98年9 月
    24日執行完畢。詎其猶不知悔改，於99年2 月5 日晚上9 時
    45分許，駕駛友人吳新寶所有之車牌號碼T4-3468 號自用小
    客車（所涉竊盜、服用酒類不能安全駕駛動力交通工具部分
    ，均業經檢察官為不起訴處分確定），沿臺北縣三重市（現
    改制為新北市三重區，下同）中正北路276 巷往三民街方向
    行駛，行經三民街與自由街17巷交岔路口時，理應注意車前
    狀況，並隨時採取必要之安全措施，及行駛至交岔路口，其
    行進、轉彎，應遵守燈光號誌，不得闖越紅燈，而依當時天
    候晴，夜間有照明，柏油路面乾燥，無缺陷，無障礙物，視
    距良好，並無不能注意之情事，竟疏未注意，貿然闖越紅燈
    穿越該路口逕行左轉三民街，適許雅婷騎乘車牌號碼K5F-36
    8 號重型機車，沿臺北縣三重市○○街往中正北路方向行駛
    而至，因閃避不及，陳清榮所駕駛上開自用小客車之車頭遂
    與許雅婷之機車發生碰撞，致許雅婷人車倒地，因而受有左
    小腿挫傷瘀腫（2 處）、右小腿挫傷瘀腫（1 處）等傷害。
    詎陳清榮於肇事後，明知汽車駕駛人駕駛汽車肇事致人受傷
    ，應即採取救護或其他必要措施，並向警察機關報告，不得
    駛離，竟未留下任何聯絡資料，亦未對許雅婷施以必要之救
    護措施，隨即駕車逃離現場，經警據報前往現場處理，並調
    閱路口監視錄影器及車籍資料後，始循線查知上情。
二、案經許雅婷訴由臺北縣政府警察局（現改制為新北市政府警
    察局）三重分局報請臺灣板橋地方法院檢察署檢察官偵查起
    訴。
    理  由
一、按本案被告陳清榮所犯係死刑、無期徒刑、最輕本刑為3 年
    以上有期徒刑以外之罪，其於準備程序就前揭被訴事實為有
    罪之陳述，經受命法官告知簡式審判程序之旨，並聽取其與
    公訴人之意見後，本院認無不得或不宜改依簡式審判程序進
    行之處，爰依刑事訴訟法第273 條之1 第1 項、第284 條之
    1 之規定，裁定本件由受命法官獨任進行簡式審判程序，合
    先敘明。
二、上揭犯罪事實，業據被告於本院審理時坦承不諱，核與證人
    即告訴人許雅婷於警詢及偵查中證述情節大致相符，復有道
    路交通事故現場圖、道路交通事故調查報告表(一)、(二)各1 份
    、臺北縣立醫院甲種驗傷診斷書1 紙、現場及車損暨監視錄
    影畫面翻拍照片共11張、臺北縣政府警察局三重分局疑似道
    路交通事故肇事逃逸追查表1 份在卷可稽（見99年度偵字第
    1035 2號卷第22至33頁），足認被告之自白與事實相符，堪
    予採信。
三、按駕駛人應注意車前狀況，並隨時採取必要之安全措施；又
    汽車行駛至交岔路口，其行進、轉彎，應遵守燈光號誌，道
    路交通安全規則第94條第3 項、第102 條第1 項第1 款前段
    分別定有明文。被告駕駛汽車自應注意遵守上開規定，而當
    時天候晴，夜間有照明，柏油路面乾燥，無缺陷，無障礙物
    ，視距良好，且依其智識、能力，又無不能注意之情事，竟
    疏未注意，貿然闖越紅燈逕行左轉致生本件交通事故，其駕
    駛行為顯有過失甚為明確。又告訴人因本件車禍受有如事實
    欄所載之傷害，復有上開醫院診斷證明書在卷可憑，是被告
    之過失行為與告訴人傷害間顯有相當因果關係。綜上，本案
    事證明確，被告犯行堪以認定，應予依法論科。
四、核被告所為，係犯刑法第284 條第1 項前段之過失傷害罪、
    同法第185 條之4 之肇事致人受傷而逃逸罪。被告所犯上開
    2 罪間，犯意各別，行為互異，應予分論併罰。又被告有事
    實欄所列前揭犯罪前科紀錄，有臺灣高等法院被告前案紀錄
    表可稽，其受有期徒刑執行完畢，5 年以內故意再犯本件有
    期徒刑以上之肇事逃逸罪，為累犯，就肇事逃逸罪部分應依
    刑法第47條第1 項之規定加重其刑。爰審酌被告駕車不慎肇
    事發生車禍，因而致告訴人受有如事實欄所載之傷害，於肇
    事後，復為逃避刑責，駕車逃離現場，應予非難，又尚未與
    告訴人達成和解，再兼衡其犯罪後坦承犯行等一切情狀，分
    別量處如主文所示之刑，並就所處拘役刑部分，諭知如易科
    罰金之折算標準，以示懲儆。
據上論斷，應依刑事訴訟法第273 條之1 第1 項、第299 條第1
項前段，刑法第284 條第1 項前段、第185 條之4 、第47條第1
項、第41條第1 項前段，刑法施行法第1 條之1 ，判決如主文。
本案經檢察官張慶林到庭執行職務。
中    華    民    國   100    年    2     月    25    日
                  交通法庭  法  官  錢衍蓁
上列正本證明與原本無異。
如不服本判決，應於判決送達後10日內敘明上訴理由，向本院提
出上訴狀 (應附繕本) ，上訴於臺灣高等法院。其未敘述上訴理
由者，應於上訴期間屆滿後20日內向本院補提理由書「切勿逕送
上級法院」。
                           書記官  劉靜慧
中    華    民    國   100    年    3     月    1     日
附錄本案論罪科刑法條全文：
中華民國刑法第284 條第1 項
因過失傷害人者，處6 月以下有期徒刑、拘役或500 元以下罰金
，致重傷者，處1 年以下有期徒刑、拘役或500元以下罰金。
中華民國刑法第185條之4
駕駛動力交通工具肇事，致人死傷而逃逸者，處6 月以上5 年以
下有期徒刑。